【裁判字號】    99,聲再,3
【裁判日期】    990226
【裁判案由】    聲請再審
【裁判全文】
臺灣嘉義地方法院刑事裁定               99年度聲再字第3號
聲  請  人
即受判決人  甲○○
上列聲請人即受判決人因恐嚇案件，對於本院合議庭第二審中華
民國98年1月23日確定判決（97年度簡上字第262號），聲請再審
，本院裁定如下：
    主  文
再審之聲請駁回。
    理  由
一、聲請意旨略以：本件聲請人甲○○因恐嚇案件，經本院以97
    年度簡上字第262號判決判處有期徒刑3月確定（以下簡稱原
    確定判決）。惟：（一）原確定判決第5頁第4點所載證人黃
    雅琦證言中的「你」字，依臺灣嘉義地方法院檢察署98年度
    偵字第8505號不起訴處分書第3頁，為書記官漏記，而使該
    案法官推論錯誤；（二）原確定判決第5頁第4點所述「先休
    息一下」之簡訊，並非聲請人所傳，且參諸黃雅琦所提98年
    度朴簡調字第28號案民事答辯狀第3點，亦表示為楊岫涓所
    傳並非聲請人所為，原確定判決於無證據情況下即認定為聲
    請人傳訊以出言安撫告訴人黃雅琦之簡訊，顯然有誤，依刑
    事訴訟法第420條第1項第6款規定聲請再審云云。
二、按刑事訴訟法第434條規定，法院認為無再審理由者，應以
    裁定駁回之。經前項裁定後，不得更以同一原因聲請再審。
    又同法第420條第1項第6款規定：有罪之判決確定後，因發
    現確實之新證據，足認受有罪判決之人應受無罪、免訴、免
    刑或輕於原判決所認罪名之判決者，為受判決人之利益，得
    聲請再審。其所謂確實之新證據，固非以絕對不須經過調查
    程序為條件，但必須可認為確實足以動搖原確定判決而為受
    判決人有利之判決者為限，倘受判決人因對有利之主張為原
    審所不採，事後提出證明，以圖證實在原審前所為有利之主
    張為真實，據以聲請再審，該項證據既非判決後所發見，顯
    難憑以聲請再審。（最高法院50年臺抗字第104號判例意旨
    可資參酌）
三、經查：
（一）聲請人所犯恐嚇案件，經本院於98年1月23日以97年度簡
      上字第262號判處聲請人有期徒刑3月，如易科罰金，以新
      臺幣1,000元折算1日確定之情，有該判決書影本及臺灣高
      等法院被告前案紀錄表各1份在卷可稽，堪認屬實。
（二）聲請人固提出臺灣嘉義地方法院檢察署98年度偵字第8505
      號不起訴處分書，敘明因書記官之筆錄漏記，致原確定判
      決第5頁第4點所載證人黃雅琦證言中之「你」字遺漏云云
      ，然觀諸原確定判決第5頁第4點，係在說明被告97年5月1
      日至5月6日間與告訴人聯絡所傳送之簡訊，「並無」恐嚇
      言詞，甚且出言安撫證人黃雅琦之情，故所載證人黃雅琦
      之證言中縱有「你」字，亦非即令成為恐嚇之詞句，顯無
      足影響上開原確定判決之認定。況聲請人所指漏載之部分
      ，係原確定判決駁斥被告辯詞之理由，並非積極認定被告
      犯罪之理由，甚且僅係駁斥之諸多5點理由中，排列第4點
      之一小部分耳，縱將該一小部分排除，亦難認確實足以動
      搖原確定判決而為受判決人有利之判決，自難認已符合刑
      事訴訟法第420條第1項第6款所規定之要件，而得據以聲
      請再審甚明。
（三）又聲請人前於本院98年度聲再字第2號及98年度聲再字第6
      號案件中，均曾提出聲請意旨（二）所提之理由，並均經
      本院認無再審理由，駁回其再審之聲請等情，有前述刑事
      裁定書附卷可稽，聲請人自不得更以同一原因聲請再審。
四、綜上所述，上述聲請意旨（一）所提之理由，難認確實足以
    動搖原確定判決而為受判決人有利之判決；聲請意旨（二）
    所提之理由，則與其前曾提出聲請再審之理由相同，參照前
    述說明，本件聲請均無理由，應予駁回。
據上論斷，應依刑事訴訟法第434條，裁定如主文。
中    華    民    國    99    年    2     月    26    日
                  刑事第四庭審判長法  官  蔡憲德
                                  法  官  梁淑美
                                  法  官  吳育霖
上列正本證明與原本無異。
本件不得抗告。
中    華    民    國    99    年    2     月    26    日
                                  書記官  陳俊男

司法院資訊處製作；財團法人民間司法改革基金會備份。
